臺灣板橋地方法院刑事判決　　　　　　　 94年度易字第952號
聲　請　人　臺灣板橋地方法院檢察署檢察官
被　　　告　乙○○冒名李志強.
??????????樹林市戶政事務所）
??????????（原在花蓮監獄另案執行中，現暫時寄押
??????????於臺灣臺北看守所）
上列被告因竊盜案件，經檢察官聲請簡易判決處刑（九十三年度
偵字第一一七六四號），本院認不宜逕以簡易判決處刑，改用通
常程序審理，被告於準備程序認罪，本院再改以簡式審判程序判
決如下：
    主  文
乙○○踰越門扇竊盜，累犯，處有期徒刑柒月。扣案竹條壹支沒
收之。
    事  實
一、乙○○（原冒名李志強）前於民國九十一年間因違反槍砲彈
    藥刀械管制條例案件，經本院以九十一年度訴字第六七二號
    判處有期徒刑四月，併科罰金新臺幣三萬元確定，並均於九
    十二年十月十八日執行完畢。詎猶不知警惕，竟於九十三年
    七月十五日八時二十分許，因見鄰居丙○○所承租之臺北縣
    樹林市○○路○段一九九號Ｄ１－３號房窗戶未關，認為有
    機可乘，即基於為自己不法所有之意圖，先以自備竹條（原
    聲請書誤載為木條）一支從窗戶伸入屋內開啟門鎖後，即踰
    越該門扇入內竊取丙○○之黑色皮夾（內有現金新臺幣四千
    五百元、港幣二千元、人民幣一千一百五十元、其妻黃燕莉
    之身分證及中國農業銀行提款卡等物）一個，得手後已將現
    金花用殆盡，其他財物均丟棄在臺北縣樹林市○○路○段北
    二高涵洞之水溝內（其非法侵入他人住宅部分則未據告訴）
    。嗣經丙○○發覺有異，通知屋主鄭利彥調閱屋外監視錄影
    系統並報警處理，因而循線查悉上情。
二、案經臺北縣政府警察局樹林分局報請臺灣板橋地方法院檢察
    署檢察官偵查後聲請簡易判決處刑，本院認不宜逕以簡易判
    決處刑而改用通常程序審理，嗣因被告於準備程序認罪，本
    院再改以簡式審判程序審理之。
    理  由
一、上揭犯罪事實，業據被告乙○○於警詢、偵訊及本院審理時
    自白不諱，核與被害人丙○○及證人鄭利彥於警詢時所述情
    節相符，並有失竊財物及犯罪工具照片四張、監視錄影系統
    監錄畫面二張、贓物認領申請單一張附卷，及被告所有供犯
    罪所用之竹條一支扣案可資參佐，應足擔保被告前開自白之
    真實性。本件事證明確，被告犯行洵堪認定。
二、核被告所為，係犯刑法第三百二十一條第一項第二款之踰越
    門扇竊盜罪。查被告曾於九十一年間因違反槍砲彈藥刀械管
    制條例案件，經本院以九十一年度訴字第六七二號判處有期
    徒刑四月，併科罰金新臺幣三萬元確定，並均於九十二年十
    月十八日執行完畢，有臺灣高等法院被告前案紀錄表在卷可
    查，其受有期徒刑之執行完畢後五年內，再犯本案有期徒刑
    以上之罪，為累犯，應依法加重其刑。次查被告除有前述已
    構成累犯之前案紀錄外，復曾於八十三年間因違反麻醉藥品
    管理條例案件，經法院判處有期徒刑三月確定，並於八十三
    年十二月二十七日執行完畢，另於九十三年間再違反槍砲彈
    藥刀械管制條例案件，經法院判處有期徒刑一年二月，併科
    罰金新臺幣八萬元確定（現即在監執行此罪刑），有臺灣高
    等法院被告前案紀錄表附卷可參，足徵其素行不端，復審酌
    其犯罪之動機及目的，智識程度（高職畢業），竊取財物之
    價值，及犯後坦承犯行之態度等一切情狀，量處如主文所示
    之刑。又扣案之竹條一支，為被告所有供其犯本案犯罪所用
    之物，業據其供述明確，爰依刑法第三十八條第一項第二款
    諭知沒收。
三、按刑事訴訟程序中，對於被告之行為，應受裁判之範圍，乃
    起訴書所記載被告之「犯罪事實」及依刑事訴訟法第二百六
    十七條規定起訴效力所擴張之犯罪事實及罪名（最高法院九
    十二年度台上字第四八八０號判決參照），此於簡易程序案
    件亦同。亦即法院於簡易程序所審理者，應以聲請簡易判決
    處刑書所記載之「犯罪事實」為限，而不受聲請意旨所列法
    條之拘束。本案原聲請簡易判決處刑書之犯罪事實中，已清
    楚記載被告先以竹條由窗戶伸入屋內開啟門鎖後即入內行竊
    之事實，堪認其原聲請簡易判決處刑之範圍已包含刑法第三
    百二十一條第一項第二款之踰越門扇竊盜罪，自無變更起訴
    法條之問題。另經本院及公訴檢察官均告以此項罪名後，始
    進行本案之言詞辯論程序，此於被告之防禦權亦無妨礙，附
    此說明。
四、按刑事訴訟法第二百六十六條規定起訴之效力不及於檢察官
    所指被告以外之人，即所謂起訴對人之效力；而同法第二百
    六十四條第二項第一款規定起訴書應記載被告之姓名、性別
    等資料或其他足資辨別之特徵，係為特定刑罰權對象之用。
    惟檢察官起訴之對象為被告其「人」，並非其「姓名」（最
    高法院九十一年度台非字第六八號判決參照）。本件涉犯竊
    盜罪嫌者係乙○○，其於警訊中冒用「李志強」之姓名，並
    在訊問筆錄上偽簽「李志強」之姓名及按下自己之指模，致
    檢察官誤認乙○○係李志強，而對之聲請簡易判決處刑。但
    檢察官聲請簡易判決處刑之對象仍為冒名之乙○○，並非李
    志強本人。嗣經李志強緝獲到案後說明其係遭乙○○冒其名
    義應訊，而乙○○亦坦承確有冒名情事，經本院當庭對乙○
    ○拍照後比對其行竊後遭警查獲時所拍照片，確實均為同一
    人，堪認被告乙○○確有冒名應訊而犯偽造署押罪行（此部
    分應由檢察官另行偵查之），爰逕行更正被告姓名、出生日
    期、身分證字號及住所如當事人欄所示。
五、末按除被告所犯為死刑、無期徒刑、最輕本刑為三年以上有
    期徒刑之罪或高等法院管轄第一審案件者外，於前條第一項
    程序進行中，被告先就被訴事實為有罪之陳述時，審判長得
    告知被告簡式審判程序之旨，並聽取當事人、代理人、辯護
    人及輔佐人之意見後，裁定進行簡式審判程序，刑事訴訟法
    第二百七十三條之一定有明文。查本件被告所犯上開加重竊
    盜罪之法定本刑為「六月以上、五年以下有期徒刑」，並非
    最輕本刑三年以上有期徒刑之罪，且被告於九十四年九月十
    九日準備程序進行中，復就被訴事實為有罪之陳述，經告知
    被告簡式審判程序之旨，被告及公訴人對於本件改依簡式審
    判程序審理亦均表示無意見，是本院合議庭即依前揭刑事訴
    訟法規定，裁定本件進行簡式審判程序，附此說明。
據上論結，應依刑事訴訟法第二百九十九條第一項前段、第二百
七十三條之一，刑法第三百二十一條第一項第二款、第四十七條
、第三十八條第一項第二款，判決如主文。
本案經檢察官甲○○到庭執行職務。
中　　華　　民　　國　　94　　年　　9 　　月　　26　　日
                  刑事第八庭法  官?楊  明  佳
上列正本證明與原本無異。
如不服本判決，應於判決送達後十日內向本院提出上訴狀（應附
繕本），上訴於臺灣高等法院。
                            書記官  黃  炎  煌
中　　華　　民　　國　　94　　年　　9 　　月　　26　　日
附錄法條：
刑法第三百二十一條
犯竊盜罪而有左列情形之一者，處六月以上、五年以下有期徒刑
：
一  於夜間侵入住宅或有人居住之建築物、船艦或隱匿其內而犯
??之者。
二  毀越門扇、牆垣或其他安全設備而犯之者。
三  攜帶兇器而犯之者。
四  結夥三人以上而犯之者。
五  乘火災、水災或其他災害之際而犯之者。
六  在車站或埠頭而犯之者。
前項之未遂犯罰之。
